【裁判字號】    96,訴,3328
【裁判日期】    970512
【裁判案由】    毒品危害防制條例
【裁判全文】
臺灣板橋地方法院刑事判決              96年度訴字第3328號
公  訴  人  臺灣板橋地方法院檢察署檢察官
被      告  乙○○
上列被告因違反毒品危害防制條例案件，經檢察官提起公訴（95
年度偵字第24946 號），本院判決如下：
    主  文
乙○○轉讓第一級毒品，累犯，處有期徒刑壹年陸月。
    事  實
一、乙○○前於民國89年間因強盜案件，經臺灣高等法院以89年
    度上訴字第4520號判處有期徒刑3 年8 月確定，並與其前因
    違反懲治盜匪條例、違反肅清煙毒條例、竊盜及違反麻醉藥
    品管理條例等案件之殘刑接續執行，於95年1 月9 日假釋出
    監，所餘刑期付保護管束，於95年6 月28日保護管束期滿執
    行完畢。詎仍不知悔改，其明知海洛因係屬毒品危害防制條
    例所規定之第一級毒品，不得非法持有、轉讓，竟基於轉讓
    第一級毒品海洛因之犯意，於95年8 月20日晚間6 時許，因
    甲○○以其使用之0000000000號撥打乙○○所使用之000000
    0000號行動電話，請求乙○○免費提供海洛因供其施用，乙
    ○○遂至臺北市○○路○ 段467 巷38弄5 號甲○○住處，無
    償轉讓足供施用一次之數量之第一級毒品海洛因予甲○○施
    用，嗣經警監聽乙○○所使用之行動電話，始循線查獲上情
    。
二、案經板橋憲兵隊移送台灣板橋地方法院檢察署檢察官偵查起
    訴。
    理  由
一、按被告以外之人於審判外之陳述，雖不符前4 條之規定，而
    經當事人於審判程序同意作為證據，法院審酌該言詞陳述或
    書面陳述作成時之情況，認為適當者，亦得為證據；當事人
    、代理人或辯護人於法院調查證據時，知有第159 條第1 項
    不得為證據之情形，而未於言詞辯論終結前聲明異議者，視
    為有前項之同意；刑事訴訟法第159 條之5 定有明文。本件
    證人甲○○於偵查中之證詞、監聽譯文等證據，被告於言詞
    辯論終結前均未聲明異議，且本院審酌上開證據取得之情形
    ，認為並無刑事訴訟法第159 條之4 之顯有不可信之情況或
    不得作為證據之情形，自有證據能力，合先敘明。
二、訊據被告乙○○矢口否認有何轉讓海洛因之犯行，辯稱：伊
    雖曾與甲○○同在一處施用海洛因，但係各自施用自己所有
    的海洛因，伊從來沒有免費請甲○○用過海洛因等語，然查
    ：
（一）被告於上揭時間、地點轉讓海洛因予甲○○供其施用一情
      ，業據證人甲○○於偵查中證稱：0000000000號行動電話
      是伊妹妹王中莉申辦後供伊使用的，伊於95年8 月間確有
      施用海洛因，在95年8 月20日，伊以0000000000號行動電
      話撥打電話聯絡被告乙○○，當時因為伊毒癮發作，所以
      打電話請被告乙○○拿海洛因過來給伊解癮，被告乙○○
      在通完電話後，於同日下午6 時左右，將海洛因送至伊位
      於臺北市○○路○ 段476 巷38弄5 號住處，沒有跟伊收錢
      ，伊拿到海洛因後就以針筒注射方式施用海洛因，被告乙
      ○○當場也有跟伊一起施用等語（95年度偵字第24946 號
      卷第402 頁），復於本院審理中證稱：被告乙○○帶海洛
      因過來給伊的時間，應是伊於偵查所述之95年8 月20日等
      語（本院卷第182 頁），加以被告所使用之0000000000號
      行動電話，於95年8 月20日16時41分許，撥打行動電話至
      證人甲○○所使用之0000000000號行動電話，其對話內容
      為：
        被告稱：我從這裡拿過去你那裡，差不多也要半小時。
        甲○○稱：你現在拿到了嗎？
        被告稱：對啊。
        甲○○稱：好啦，你趕快過來，我等一下跟人家有約。
        被告稱：我知道啦。
        王鎮佯稱：我先來買筆喔。
      雙方嗣於同日16時45分許再通電話，其對話如下：
        被告稱：你電話不要再打了，我拿過去給你啊，你再打
                過來我又要接電話了。
        甲○○稱：不是啊，我就去買筆，買不到筆啊，買筆那
        被告稱：好啦，我去你們附近那裡找找看啊。
      於同日15時27分，被告再次撥打電話聯絡證人甲○○，並
      稱：我已經買到筆了，但是被警察攔下，等一下再打給你
      ，要到了。
      同日17時52分，被告再次撥打電話予證人甲○○，詢問到
      達證人王鎮○住○○路徑為何，此有通訊監察譯文1 份及
      臺灣桃園地方法院檢察署95年8 月9 日95桃檢惟仁聲監字
      第000883號通訊監察書1 份在卷可佐（95年度偵字第2494
      6 號卷第171 頁、第172 頁、第299 頁），則被告初於電
      話中承諾攜帶海洛因給證人甲○○，並同意代為買入注射
      針筒，雙方復不斷以電話談論被告前往證人甲○○住處發
      生為警攔檢及找路等情事，足信證人甲○○上開證詞應為
      真實可採，被告於上開時間、地點轉讓海洛因予證人甲○
      ○之犯行，應堪認定。
（二）證人甲○○雖於本院審理中證稱：95年8 月20日被告到伊
      位於臺北市○○路○ 段476 巷38弄5 號住處時，已因酒醉
      而不清醒並倒在伊之房間睡覺，但被告身上有放海洛因，
      伊就自行拿海洛因施用等語（本院卷第178 頁），然與其
      前開於偵查中所述不符，且被告於95年8 月20日17時許前
      往證人甲○○之住處時，曾為警攔檢，並因闖紅燈而遭掣
      發違規通知單一情，亦有通訊監察譯文1 份附卷可佐（上
      開偵卷第172 頁），則被告前往證人甲○○處若有飲酒之
      情形，應無僅遭警舉發闖紅燈而未遭舉發酒後駕車之交通
      違規之理，故已難信證人甲○○上開證詞為真實，況縱其
      所述為真，然如前所述，被告既因證人甲○○急欲施用海
      洛因而於電話中承諾攜帶海洛因至證人甲○○住處，嗣後
      亦確實攜帶海洛因至證人甲○○住處，亦足認其有默示證
      人甲○○施用其所攜帶之海洛因之意思，否則其應無千里
      迢迢攜帶海洛因至證人甲○○住處之必要，且被告於酒醒
      後在證人甲○○處亦有施用海洛因一情，亦據證人甲○○
      於本院審理中證述明確，則被告當時應能由海洛因之數量
      減少，而發現證人甲○○已使用過其攜帶之海洛因，然竟
      未曾向證人甲○○表示抗議或收取費用，益徵被告乙○○
      確有同意證人甲○○免費施用其海洛因之意思，其有轉讓
      海洛因之犯行，亦應堪認定。
（三）綜上，被告確有於上揭時間、地點轉讓海洛因予證人甲○
      ○，其辯稱其未曾轉讓海洛因予證人甲○○云云，顯不可
      採。本案事證明確，被告犯行洵堪認定，應予依法論科。
三、核被告乙○○所為，係犯毒品危害防制條例第8 條第1 項之
    轉讓第1 級毒品罪。其持有第1 級毒品海洛因之低度行為，
    應為其轉讓第1 級毒品海洛因之高度行為吸收，不另論罪。
    又被告前因強盜案件，經臺灣高等法院以89年度上訴字第45
    20號判處有期徒刑3 年8 月確定，並與其前因違反懲治盜匪
    條例、違反肅清煙毒條例、竊盜及違反麻醉藥品管理條例等
    案件之殘刑3 年3 月16日接續執行，於95年1 月9 日假釋出
    監，所餘刑期付保護管束，於95年6 月28日保護管束期滿執
    行完畢，有臺灣高等法院被告前案紀錄表1 份附卷可憑，其
    受有期徒刑之執行完畢，5 年以內故意再犯有期徒刑以上之
    罪，為累犯，爰依刑法第47條第1 項規定加重其刑。爰審酌
    被告之前科紀錄、被告明知第一級毒品海洛因對於人體有莫
    大之戕害，竟漠視毒品之危害性，而免費提供予他人施用，
    嚴重危害國民身心健康及社會風氣，兼衡其高中肄業之智識
    程度、犯罪之動機、目的、手段、及被告犯罪後否認犯行之
    態度等一切情狀，量處如主文所示之刑。
據上論斷，應依刑事訴訟法第299 條第1 項前段，毒品危害防制
條例第8 條第1 項，刑法第11條前段、第47條第1 項，判決如主
文。
本案經檢察官陳旻源到庭執行職務。
中    華    民    國    97    年    5     月    12    日
            刑事第十三庭  審判長  法  官  李麗珠
                                  法  官  許映鈞
                                  法  官  俞秀美
以上正本證明與原本無異。
如不服本判決應於送達後10日內向本院提出上訴狀。
                                  書記官  謝怡貞
中    華    民    國    97    年    5     月    13    日
附錄本案論罪科刑法條全文：
毒品危害防制條例第8條第1項
轉讓第1 級毒品者，處1 年以上7 年以下有期徒刑，得併科新臺
幣1 百萬元以下罰金。


司法院資訊處製作；財團法人民間司法改革基金會備份。
